# 应收账款的购买

提问人：dlk7 时间：2014-09-22 17:28:51
请问陈老师，A公司购买了B公司的应收账款，该应收款分为了优先级和次级，签订了一份无追索权的买卖协议。但是在实际操作中，A公司并没有全额付款，只支付了优先级，对于次级类要等到B公司收回货款后再进行付款，这样应该不符合金融资产的转移定义，B公司不应该终止确认该笔应收账款中的次级部分是吧？
另外，该笔交易中，C公司为A公司做了担保，并且支付A公司该期间的利息作为补偿，对于C公司来说，该补偿应该计入什么科目，个人认为当中未涉及资金的让渡，计入利息支出并不合理，是否计入营业外支出更为恰当？

回答人：chenyiwei
交易背景不清楚：A公司购买的是证券化产品中的优先级份额？劣后级份额仍然全部由B公司自身持有？C与A、B是什么关系？C公司“支付A公司该期间的利息作为补偿”是什么目的？该金额是如何计算的？

提问人：dlk7 时间：2014-09-23 10:41:41
不能ABS产品 就是应收账款根据信用评级人为地去分成两类， B公司已经打算清算，C公司会接手B公司的业务，A公司是个保理公司。
至于利息的问题，由于A公司收回款项的日期和金额不确定性，因此C接手公司将按照一定期间的余额来支付保理利息。

回答人：chenyiwei
根据你补充的信息，基本赞同你的理解，即B不能终止确认尚未获得付款的次级部分，C支付的利息计入营业外支出。